臺灣臺中地方法院民事判決
                                   110年度中小字第1593號
原      告  馨琳揚企管顧問有限公司


法定代理人  唐明良  
訴訟代理人  王郁雯  
            蔡馥琳  

被      告  賴敘源即賴譽文

上列當事人間給付電話費事件，本院於民國110年8月30日言詞辯
論終結，判決如下：
    主      文
被告應給付原告新臺幣76,988元，及自民國110年4月30日起至清
償日止，按週年利率百分之5計算之利息。
訴訟費用新臺幣1,000元由被告負擔。
本判決得假執行。
事實及理由
一、原告主張：被告於民國103 年10月27日及同年月29日分別向
    訴外人即原債權人臺灣大哥大電信股份有限公司（下稱台哥
    大公司）及台灣之星股份有限公司（下稱臺灣之星公司）申
    請如附表所示門號之行動電話服務並簽立契約，嗣後則未依
    約繳款，雙方合約視為終止，迄今尚積欠附表所示電信費新
    台幣（下同）15,432元，及提前終止契約之應付補償金61,5
    56元，共76,988元，嗣臺灣大哥大公司於108 年6 月21日及
    台灣之星公司則於109 年3 月9 日各將上開債權讓與原告，
    原告並以起訴狀繕本為債權讓與之通知，為此，爰依電信服
    務使用契約及債權讓與之法律關係，提起本件訴訟等語。並
    聲明：如主文第一項所示。
二、被告則抗辯：因工作需求才會申辦手機門號，我沒有看清楚
    契約內容就簽了，不清楚契約內容也沒有收到相關產品，前
    開店家業已歇業，也無法查證等語，並聲明：原告之訴駁回
    。
三、原告主張前開事實，業據原告提出債權讓與證明書、行動寬
    頻業務申請書、門號可攜服務申請書、專案與商品確認書、
    電信費帳單、第三代行動通信業務服務申請書、電信服務費
    收據、專案補貼款繳款通知書、債權讓與暨強制執行（預告
    ）通知函、掛號郵件收執聯等為證，且為被告所不爭執，堪
    信原告所陳上情為真正，本院即採為判決之基礎。
四、被告雖以前詞置辯，然被告於本院審理時自承：系爭門號申
    請書、專案與商品確認書、專案同意書上之申請人欄之簽名
    均為被告親簽等語，對照被告所陳學歷為專科畢業，有相當
    社會經驗，當無不明瞭前開文件字義之理，參以前開文件帳
    寄地址為「台中市○○區○○路000 ○0 號」，即為被告住所，
    而被告前又未曾提告主張此部分帳單內容之不實，堪認被告
    知悉所簽署之上開文件內容，是被告再抗辯不明白前開契約
    內容等語，即非可採。
五、綜上所述，本件被告向電信公司申辦系爭門號使用，嗣未依
    約繳納電信費，合約已視為提前終止。從而，原告依電信服
    務使用契約及債權讓與之法律關係，請求被告給付原告76,9
    88元，及自起訴狀繕本送達翌日即110 年4 月30日（本院卷
    第89頁送達回證）起至清償日止，週年利率百分之5 計算之
    利息，為有理由，應予准許。
六、本判決係依小額訴訟程序所為被告敗訴之判決，依民事訴訟
    法第436 條之20規定，應依職權宣告假執行。被告陳明願供
    擔保，請准宣告免為假執行，經核於法並無不合，爰酌定相
    當之擔保金額，併予准許。
七、依民事訴訟法第436條之19第1項、第78條規定，本件訴訟費
    用額確定為1,000 元（即原告繳納之第一審裁判費1,000 元
    ），應由敗訴之被告負擔。
中    華    民    國  110     年    9     月     14   日
                  臺灣臺中地方法院臺中簡易庭
                              法  官  陳航代
以上為正本，係照原本作成。
如不服本判決，應於送達後20日內，以判決違背法令為理由，向
本院提出上訴狀並表明上訴理由（上訴理由應表明一、原判決所
違背之法令及其具體內容；二、依訴訟資料可認為原判決有違背
法令之具體事實），如於本判決宣示後送達前提起上訴者，應於
判決送達後20日內補提上訴理由書（須附繕本）。 
中　　華　　民　　國　　110 　年　　9 　　月　　22　　日
                             書記官  廖鳳美　　　　　
  附 表
 項目  電信別     門號 電信費 專案補償款  1 台灣之星 0000000000  3,072   14,298  2 台灣之星 0000000000  3,072   14,298  3 台哥大 0000000000  2,784   17,161  4 台哥大 0000000000  6,504   15,799  共計    15,432   61,556